臺灣高等法院交通事件裁定　　　　　　 94年度交抗字第520號
抗　告　人
即受處分人　甲○○
上列抗告人因違反道路交通管理處罰條例案件，不服臺灣桃園地
方法院，中華民國94年6月16日所為裁定（94年度交聲字第160號
），提起抗告，本院裁定如下：
    主  文
原裁定撤銷，發回臺灣桃園地方法院。
    理  由
一、本件抗告人即受處分人甲○○於民國（下同）94年2月3日上
    午7時45分許，騎乘車號MNH-117號重型機車，沿桃園縣桃園
    市○○○○街往同縣市○○路行駛，迨行至宏昌十三街與桃
    園市○○路○段交叉口並右轉國際路之鐵路平交道前，因適
    遇該平交道雙盞紅燈閃爍（即響鈴）並柵欄已放下，而將機
    車臨時停於該鐵路平交道前黃色網狀線區旁之白色槽化線區
    停等火車，經在現場執行勤務之桃園縣政府警察局桃園分局
    龍安派出所員警廖文團當場照相後逕行舉發，並填具桃警局
    交字第DA0000000號舉發違反道路交通管理事件通知單，再
    經交通部公路總局新竹區監理所桃園監理站於94年3月31 日
    據以開具桃監裁罰字第裁52－DA0000000號違反道路交通管
    理事件裁決書等各節，業據證人廖文團警員於原法院調查時
    到庭結證屬實，復有前開舉發違反道路交通管理事件通知單
    、違反道路交通管理事件裁決書、逕行舉發之採證照片各乙
    紙附卷可稽。
二、原法院裁定以：依道路交通標誌標線號誌設置規則第164條
    、第171條、第173條規定內容再對照道路交通管理處罰條例
    第54條第3款所指汽車駕駛人駕車在鐵路平交道臨時停車者
    應處罰鍰之規定可知，該條所規定之鐵路平交道禁止臨時停
    車之範圍，自應包括在鐵路平交道前所劃設之黃色網狀線及
    白色槽化線區○○○路段，且鐵路平交道號誌雙盞紅燈開始
    交替閃爍時，表示行人與車輛均禁止進入平交道，車輛並應
    停止於停止線前，如已在平交道中，應迅速離開。受處分人
    騎乘機車由宏昌十三街右轉國際路一段之鐵路平交道時，如
    該鐵路平交道雙盞紅燈未閃爍或放下柵欄，自可直接由宏昌
    十三街右轉國際路通過該鐵路平交道，但仍然不能跨越黃色
    網狀線區旁之白色槽化線區○○○○○路平交道之雙盞紅燈
    已開始交替閃爍或已放下柵欄，即應將騎乘之機車停於該路
    段之停止線前停等火車通過，此情復經證人廖文團警員於原
    審調查時到庭證述綦詳，是受處分人於原審調查時既自承其
    由宏昌十三街右轉後碰到平交道響鈴柵欄放下之情（見原法
    院94年5月27日訊問筆錄），且依卷附受處分人所呈之系爭
    路段現場照片顯示系爭鐵路平交道前確實劃有白色停止線，
    此對每日由宏昌十三街右轉國際路鐵路平交道去上班之受處
    分人自難諉為不知，受處分人所辯，尚不足採。綜上所述，
    受處分人前開違規事實，已堪認定。從而，原處分機關以上
    述理由爰引前揭法條之規定，裁處受處分人新台幣8,000元
    之罰鍰，並依同條例第63條第1項記違規點數3點，經核並無
    違誤。本件受處分人之異議為無理由，自應將其異議駁回云
    云。固非無見。
二、惟查：
  (一)槽化線係屬禁制標線中之輔助標線，係用以引導車輛駕駛人
    循指示之路線行駛，並禁止跨越；又網狀線，用以告示車輛
    駕駛人禁止在設置本標線之範圍內臨時停車，防止交通阻塞
    ，為道路交通標誌標線號誌設置規則第164條、第171條、第
    173條所明文規定。換言之，在劃有槽化線及網狀線區○○
    ○路段係絕對禁止汽車駕駛人臨時停車或跨越，固毋庸置疑
    。而受處分人甲○○於94年2月3日上午7時45分許，騎乘MNH
    -117號重型機車，沿桃園縣桃園市○○○○街往同縣市○○
    路行駛，迨行至宏昌十三街與桃園市○○路○段交叉路口右
    轉國際路之鐵路平交道前，因適遇該平交道雙盞紅燈閃爍，
    柵欄並已放下，而將機車臨時停於該鐵路平交道前不遠處，
    桃園市○○○○街與國際路一段交叉路口黃色網狀線區旁之
    白色槽化線區停等火車，固有違規無疑。
  (二)然查，道路交通管理處罰條例第54條第3款，係就「在鐵路
    平交道超車、迴車、倒車、臨時停車或停車」之違規行為所
    設之處罰規定；該條項之規定，旨在防杜因行為人「在鐵路
    平交道上」之違規行為，導致行進於鐵路上之火車受阻，甚
    而發生碰撞翻覆，危及火車上眾多乘客及行為人自身之生命
    、財產安全，此觀諸該條文之內容自明。至於，在平交道鄰
    近區域，而不屬於平交道範圍之違規行為，應無適用此項規
    範處罰之餘地，此乃當然之解釋。
  (三)再查，本件受處分人之違規停車地點，係在鐵路平交道前不
    遠處，桃園市○○○○街與國際路一段交叉路口黃色網狀線
    區旁之白色槽化線區，已有如前述；則受處分人之違規停等
    地點，應非屬「在鐵路平交道」。則該違規停車行為是否仍
    係違反道路交通管理處罰條例第54條第3款之規定？或僅係
    應依同條例第55條第3款「在設有禁止臨時停車標誌、標線
    處所臨時停車」之較輕規定處罰？則尚非無再詳予研求之餘
    地。
  (四)抗告意旨執此指摘原法院裁定不當，為有理由。應由本院將
    原法院裁定撤銷，發回原臺灣桃園地方法院以更為適法之處
    置。
三、據上論結，應依道路交通案件處理辦法第26條，刑事訴訟法
    第413條前段，裁定如主文。
中　　華　　民　　國　　94　　年　　7 　　月　　29　　日
　　　　　　　　　刑事第十三庭  審判長法　官  劉景星
                                      法  官  陳志洋
                                      法  官  陳博志
以上正本證明與原本無異。
不得再抗告。
                                      書記官  陳嘉文
中　　華　　民　　國　　94　　年　　8 　　月　　4 　　日
